臺灣板橋地方法院刑事判決　　　　　100年度交簡上字第259號
上　訴　人
即　被　告　洪麗娜
上列上訴人因過失傷害案件，不服本院100 年度交簡字第4404號
中華民國100 年9 月26日第一審判決（起訴案號：100 年度偵字
第7559號），提起上訴，本院管轄之第二審合議庭判決如下：
    主  文
上訴駁回。
洪麗娜緩刑貳年。
    事實及理由
一、本案經本院審理結果，認原審以被告洪麗娜所為，係犯刑法
    第284 條第1 項前段過失傷害罪，處有期徒刑3 月，如易科
    罰金，以新臺幣1,000 元折算1 日，認事用法均無違誤，量
    刑亦屬妥適，應予維持，除證據部分應補充「被告於本院審
    理中之自白」外，餘均引用附件第一審刑事簡易判決書（含
    起訴書）記載之事實、證據及理由。
二、被告上訴意旨略以：伊承認原審判決認定之事實，然原審判
    決量刑過重，且伊已與告訴人和解成立，請求給予緩刑宣告
    等語。
三、按關於刑之量定，係實體法上賦予法院得為自由裁量之事項
    ，倘其未逾越法律所規定之範圍，或有濫用權限之情事，即
    不得任意指為違法。原審量定刑度，業已審酌被告駕駛自用
    小客車上路，本應謹慎注意遵守交通規則，以維自身及其他
    車輛、行人之安全，竟疏未注意兩車併行之間隔，及右轉彎
    應顯示右邊方向燈光或手勢，即貿然右轉，致發生本件車禍
    ，告訴人因而受有傷害，行為所生危害非輕，兼衡其素行、
    智識程度、告訴人所受傷害、被告於原審判決時未與告訴人
    達成和解，及被告犯罪後坦承犯行、態度尚佳等一切情狀，
    在法定刑內量處中度之刑，並無失出。且被告於原審判決時
    尚未與告訴人達成和解，原審判決未予諭知緩刑，乃法院依
    職權自由裁量之結果，於法並無不當。被告上訴為無理由，
    應予駁回。
四、末查被告前無犯罪紀錄，有其臺灣高等法院被告前案紀錄表
    1 份在卷可憑，其因一時輕忽致罹刑典，惟已坦承犯行，並
    於原審判決後與告訴人達成民事和解，有100 年10月12日和
    解書1 紙在卷可稽，告訴人並當庭同意給予被告緩刑（詳本
    院100 年12月1 日準備程序筆錄），足認被告經此偵審程序
    ，當已知所警惕，信無再犯之虞，是認原審所宣告之刑，以
    暫不執行為適當，爰諭知緩刑2 年，用啟自新。
據上論斷，應依刑事訴訟法第455 條之1 第1 項、第3 項、第36
8 條、第373 條，刑法第74條第1 項第1 款，判決如主文。
本案經檢察官范孟珊到庭執行職務。
中    華    民    國   100    年    12    月    30    日
                  刑事第十七庭  審判長法  官  許炎灶
                                      法  官  廖怡貞
                                      法  官  方祥鴻
以上正本證明與原本無異
不得上訴。
                                      書記官  洪紹甄
中    華    民    國   100    年    12    月    30    日